---
output:
  html_document: default
  pdf_document: default
stitle: Rapport
---
Chargement des librairies utile à ce projet

```{r LibraryCheck, message=FALSE, warning=FALSE}
library(caret)
library(caTools)
library(FactoMineR)
library(xgboost)
library(e1071)
library(randomForest)
```

##Introduction

Aujourd’hui, les volumes de données récoltées sont de plus en plus grands et ces quantités ne font qu’augmenter. Cela a pour conséquence de permettre de réaliser de nombreuses analyses sur ces données et d’en tirer de multiples informations, jusqu’à pouvoir prédire avec une certaine confiance des événements. 

De nombreux projets pivotent autour de cette problématique de prédictions d'événements. Des sociétés en viennent même à soumettre des projets sous forme de compétition sur des sites tels que Kaggle.

Nous avons réalisé un de ces projets qui a été soumis par la société Boehringer Ingelheim. Ce projet consiste à prédire à quelle classe biologique appartiendrait une molécule en fonction de ses propriétés chimiques.
Nous avons pour cela le langage R, très adapté aux études statistiques et aux problèmes de Data Science.

Ce rapport a pour but d’expliquer en plusieurs axes notre démarche dans la construction d’un modèle de prédiction répondant à ce problème.

Pour ce fait nous allons en premier lieu présenter les données; la méthodologie utilisée , les différents modèles que nous avons abordés et celui qu’on a retenu ; les résultats obtenus et enfin une conclusion.

De plus nous rendront le code disponible en annexe.

```{r}

```

```{r cars}
summary(cars)
```

## Including Plots

You can also embed plots, for example:

```{r pressure, echo=FALSE}
plot(pressure)
```

Note that the `echo = FALSE` parameter was added to the code chunk to prevent printing of the R code that generated the plot.
